---
title: "슬기로운 통계생활 Rmd 템플릿 사용 예"
author: "Issac Lee"
date: "`r format(lubridate::ymd(Sys.Date()), '%Y년 %m월 %d일')`"
output:
    pdf_document:
        latex_engine: xelatex
        highlight: arrow
        template: "statplaybook.tex"
chapnumber: true
watermark: "logo.jpg"
pagelscape: true
themecolor: midnightblue
---

```{r setup, include=FALSE}
# 필요한 패키지 불러오기
library(tidyverse)
library(mosaic)
library(palmerpenguins)
library(showtext)

# font 등록
font_add_google(name = "Noto Serif KR",
                family = "noto-serif")

# showtext 기능 켜기
showtext_auto(TRUE)
theme_set(theme_minimal(base_family = "noto-serif",
                        base_size = 10))
```

\chapter{문서 작성 예시}

# 이차형식(Quadratic form)

이차 형식은 벡터와 행렬을 이용하여 이차식(quadratic expression)을 표현하는 방법입니다.

$$
f(x_1) = a x_1^2 + bx_1 + c
$$ 의 식을 $a, b, c$가 상수이고, $a \ne 0$ 일 때, $x_1$에 대한 2차식이라고 부릅니다. 이러한 것을 변수가 여러 개인 것으로 확장 시킬 수 있는데,

$$
q(x_1, x_2) = 6 x_1^2 + 4 x_1 x_2 + 9 x_2^2
$$ 처럼 생긴 식을 두 개 변수 $x_1$과 $x_2$에 대한 이차 형식이라고 부릅니다. 주어진 이차식을 벡터와 행렬을 사용하여 이차 형식으로 나타내면 다음과 같습니다.

$$
q(x_1, x_2) = \begin{bmatrix} x_1 & x_2 \end{bmatrix} \begin{bmatrix} 6 & 2 \\ 2 & 9 \end{bmatrix} \begin{bmatrix} x_1 \\ x_2 \end{bmatrix} = \mathbf{x}^\top \boldsymbol{A} \mathbf{x}
$$ 여기서 벡터 $$\mathbf{x} = \begin{bmatrix} x_1 \\ x_2 \end{bmatrix}$$ 이고, 행렬 $$\boldsymbol{A} = \begin{bmatrix} 6 & 2 \\ 2 & 9 \end{bmatrix}$$ 입니다. 여기서 주의해야 할 점은 위의 행렬 $A$ 만이 주어진 2차식을 만들어내는 행렬이 아니라는 점 입니다. 다음 $B$ 행렬을 사용하여 이차 형식을 전개해보면, 똑같은 2차식을 만들 수 있습니다. $$\boldsymbol{B} = \begin{bmatrix} 6 & 1 \\ 3 & 9 \end{bmatrix}$$ 하지만, 이러한 모든 이차식에 대하여 그것과 일치하는 이차형식을 만들어내는 대칭 행렬은 유일하게 존재합니다. 그리고 이러한 대칭행렬은 주어진 식을 만들어내는 행렬 $B$를 찾았다면, 다음과 같은 식을 사용해서 찾을 수 있습니다.

# 이차 형식 시각화

이제 각 분류에 대한 가장 간단한 이차형식을 시각화해 보겠습니다. R 코드를 사용하여 다음과 같이 작성할 수 있습니다.

```{r message=FALSE, warning=FALSE}
plot_quadratic_form <- function(formula) {
  plotFun(formula,
          x1.lim = range(-10, 10),
          x2.lim = range(-10, 10),
          xlab = expression(x[1]),
          ylab = expression(x[2]),
          zlab = expression(Q(x[1], x[2]),
          alpha = 0.5)
  )
}
```

다음 코드는 이차형식의 각 케이스에 대하여 -10에서 10사이 범위에서 시각화 하는 코드입니다. 각각에 해당하는 행렬은 다음과 같습니다.

```{r}
mat_PD  <- matrix(c(1, 0, 0, 1), 2, 2)
mat_PD
mat_PSD <- matrix(c(1, 1, 1, 1), 2, 2)
mat_PSD
```

Side-by-side 그래프 예시입니다.

```{r echo=FALSE, fig.cap="Positive Definite vs. Positive Semi-Definite", fig.show = "hold", out.width="50%"}
# Positive Definite (PD)
plot_quadratic_form(x1^2 + x2^2 ~ x1 & x2)

# Positive Semi-Definite (PSD)
plot_quadratic_form(x1^2 + 2 * x1 * x2 + x2^2 ~ x1 & x2)
```

\blandscape

-   가로 페이지 예시

```{r echo=FALSE}
mtcars |> head() |> knitr::kable()
```

\elandscape

# 그래프에 한글 넣기

한글을 넣기 위해서 `showtext`를 사용하면 그래프에 한글도 자유롭게 넣을 수 있습니다.

```{r plot-penguins, warning=FALSE, echo=FALSE, fig.cap="날개와 부리길이 시각화"}
ggplot(penguins, 
       aes(x = flipper_length_mm, y = bill_length_mm)) +
  geom_point(aes(color = species)) +
  scale_color_manual(values = c("darkorange","purple","cyan4")) +
  labs(
    subtitle = "팔머 펭귄 종별 비교",
    x = "날개 길이 (mm)", y = "부리 길이 (mm)",
    color = "펭귄 종"
  )
```
